臺灣臺南地方法院刑事判決　
110年度交易字第734號
公  訴  人  臺灣臺南地方檢察署檢察官
被      告  林孟



上列被告因過失傷害案件，經檢察官提起公訴（110年度調偵字
第734號），被告於本院準備程序中就被訴事實為有罪之陳述，
經告知簡式審判程序之旨，並聽取被告與公訴人意見後，本院裁
定以簡式審判程序進行審理，判決如下：
    主  文
甲○○犯過失傷害罪，處拘役貳拾日，如易科罰金，以新臺幣壹仟
元折算壹日。
    事  實
一、林孟勲於民國109年9月2日晚間8時10分許，駕駛車牌號碼00
    00-00號自用小客車，沿臺南市東區自由路1段由東往西方向
    行駛，行經該路段與仁和路口欲左轉駛入仁和路時，原應充
    分注意對向來車及車前狀況，隨時採取必要之安全措施，而
    依當時天候晴、夜間有照明，柏油路面乾燥、無缺陷、無障
    礙物且視距良好，客觀上依其智識、經驗、能力並無不能注
    意之情事，竟疏未注意及此，即貿然左轉，適有丙○○騎乘車
    牌號碼000-0000號普通重型機車沿臺南市東區自由路1段由
    西往東方向直行至前開路口，亦應注意機車行駛至交岔路口
    ，其行進、轉彎，應遵守燈光號誌之指示行駛，其疏未注意
    及此，貿然闖越紅燈前行，兩車瞬間煞避不及發生碰撞，丙
    ○○因而人車倒地，並受有四肢多處擦挫傷、右大腿及左手皮
    膚外傷之傷害。
二、案經丙○○訴由臺灣臺南地方檢察署檢察官偵查起訴。
    理  由
一、本案被告林孟勲所犯為死刑、無期徒刑、最輕本刑3年以上
    有期徒刑以外之罪，亦非高等法院管轄之第一審案件，其於
    準備程序中就被訴事實為有罪之陳述，經告知簡式審判程序
    之旨，並聽取檢察官及被告之意見後，本院依刑事訴訟法第
    273條之1第1項規定裁定進行簡式審判程序，是本案之證據
    調查，依同法第273條之2規定，不受同法第159條第1項、第
    161條之2、第161條之3、第163條之1及第164條至第170條所
    規定證據能力認定及調查方式之限制，合先敘明。
二、前揭事實，業據被告於本院準備程序及審理時坦承不諱（見
    本院卷第59、65、68頁），且有證人即告訴人丙○○於警詢及
    偵查中之證述可資參佐（見他字卷第39至43、115頁），並
    有台南市立醫院診斷證明書、王肇陽皮膚科診所診斷證明書
    、道路交通事故現場圖、道路交通事故調查表㈠㈡、監視器錄
    影畫面翻拍照片、事故現場及車損情形照片在卷可憑（見他
    字卷第11至13、55至94頁），足見被告前開任意性自白與事
    實相符，堪以採信。
三、按汽車行駛時，駕駛人應注意車前狀況及兩車並行之間隔，
    並隨時採取必要之安全措施，不得在道路上蛇行，或以其他
    危險方式駕車，道路交通安全規則第94條第3項定有明文。
    上開規定，為汽車駕駛人應盡之注意義務，被告於案發時為
    領有適當駕駛執照之駕駛人，有前引道路交通事故調查表㈡
    附卷可佐（見他字卷第59頁），實難諉為不知。又依前述道
    路交通事故調查表㈠所載本件交通事故發生當時天候晴、夜
    間有照明、柏油路面乾燥、無缺陷、無障礙物，且視距良好
    ，客觀上並無不能注意之情事，且依被告駕駛能力亦足注意
    ，倘被告加以注意即可發現行駛於對向車道之告訴人並未減
    速而欲通過該路口，然被告竟疏未注意，貿然左轉，而肇致
    本件交通事故，被告顯有違上開注意義務，足認被告就本件
    交通事故之發生顯有過失。又汽車行駛至交岔路口，其行進
    、轉彎應遵守燈光號誌或交通指揮人員之指揮，遇有交通指
    揮人員指揮與燈光號誌並用時，以交通指揮人員之指揮為準
    ，路交通安全規則第102條第1項第1款亦有明文，而依當時
    情形，客觀上亦無不能注意之情事，告訴人竟仍疏於注意，
    貿然闖越紅燈前行，以致發生本件交通事故，足認告訴人就
    上開交通事故之發生亦與有過失。參以本件交通事故之肇事
    因素經臺南市車輛行車事故鑑定會鑑定結果，亦認告訴人駕
    駛普通重型機車，未依號誌指示行駛，闖越紅燈，為肇事原
    因；被告駕駛自小客車，號誌轉換之際進入路口，左轉未注
    意車前狀況，同為肇事原因，有臺南市車輛行車事故鑑定會
    110年7月22日南市交鑑字第1100893742號函暨所附鑑定意見
    書存卷可參（見調偵字卷第19至21頁），因上開鑑定結果係
    鑑定機關本於專業知識及交通鑑定經驗所為之判斷，當可憑
    信，益徵被告及告訴人就上開交通事故之發生確均有過失。
    惟被告之過失行為係上開交通事故之肇事因素之一，既如前
    述，告訴人雖與有過失，亦僅係本件對被告量刑之參考因素
    （詳後述），無解於被告應負之罪責，併予指明。
四、又告訴人係因本件交通事故受傷，被告之過失行為與告訴人
    所受傷害間有相當因果關係。從而，本案被告過失傷害犯行
    事證明確，洵堪認定，應予依法論科。
五、論罪科刑：
　㈠核被告所為，係犯刑法第284條前段之過失傷害罪。
　㈡被告於本件交通事故後，於有偵查犯罪權限之機關人員知悉
    其犯罪前，向據報前往現場處理之臺南市政府警察局第一分
    局交通分隊警員承認駕車肇事等情，有臺南市政府警察局第
    一分局交通分隊道路交通事故肇事人自首情形紀錄表附卷可
    憑（見他字卷第49頁），被告係對於未發覺之罪自首而受裁
    判，爰依刑法第62條本文規定減輕其刑。
  ㈢茲審酌被告疏未注意遵守相關之道路交通法規，因其疏失肇
    致本件交通事故之發生，致告訴人受有如事實欄所載之傷害
    ，殊為不該，惟念其犯後已坦承犯行不諱，兼衡被告與告訴
    人間因意見不同未能成立和解、調解之客觀情節、被告之過
    失程度、告訴人所受之傷勢情形，暨被告自陳其學歷為高職
    畢業，目前為職業軍人，每月收入約新臺幣50,000元，與配
    偶及2名未成年子女同住，須扶養父母及未成年子女（見本
    院卷第69頁）之智識程度、家庭生活狀況等一切情狀，量處
    如主文所示之刑，並諭知易科罰金之折算標準，以示懲儆。
據上論斷，應依刑事訴訟法第273條之1第1項、第299條第1項本
文，判決如主文。
本案經檢察官陳奕翔提起公訴，檢察官乙○○到庭執行職務。
中　　華　　民　　國　　110 　年　　10　　月　　18　　日
                  刑事第十庭    法　官　潘明彥
以上正本證明與原本無異。
如不服本判決應於收受本判決後20日內向本院提出上訴書狀，並
應敘述具體理由。其未敘述上訴理由者，應於上訴期間屆滿後20
日內向本院補提理由書狀（均須按他造當事人之人數附繕本）「
切勿逕送上級法院」。 
　　　　　　　　　　　　　　　　書記官  蘇豐展
中　　華　　民　　國　　110 　年　　10　　月　　18　　日
附錄本案論罪科刑法條：
中華民國刑法第284條
因過失傷害人者，處1年以下有期徒刑、拘役或10萬元以下罰金
；致重傷者，處3年以下有期徒刑、拘役或30萬元以下罰金。